【裁判字號】    89,毒抗,472
【裁判日期】    900110
【裁判案由】    觀察、勒戒
【裁判全文】
臺灣高等法院臺南分院刑事裁定          八十九年度毒抗字第四七二號       潛
      抗  告  人  甲  ○  ○
右列抗告人因觀察、勒戒案件，不服臺灣嘉義地方法院中華民國八十九年十一月二十
二日裁定 (八十九年度訴緝字第三二號），提起抗告，本院裁定如左：
      主      文
抗告駁回。
      理      由
一、本件抗告意旨略以：本案除抗告人自白外，並無其他補強證據足以證明抗告人有
    吸食安非他命犯行，且本案發生時間為民國（下同）八十二年七月間，迄今已七
    年餘，期間從未接觸任何毒品，抗告人實無必要接受觀察、勒戒。又設抗告人犯
    行明確，本件案發時間既係在八十二年七月間，應當適用麻醉藥品管理條例，原
    審以毒品危害防治條例論處被告，用法上亦有違誤。蓋舊法沒有勒戒觀察之規定
    ，對被告較為有利。又抗告人甫生產不久，亟需照護嬰兒，如遭勒戒所強制勒戒
    ，勢必無法哺育嬰兒，為此提起抗告云云。
二、查抗告人甲○○因自八十二年三月初至同年七月間止，在嘉義縣溪口鄉林腳村二
    鄰五二號，連續非法施用第二級毒品安非他命多次，並基於概括犯意，自八十二
    年六月中旬至八十二年七月五日止，在嘉義市○○街一一八號王龍結家中，連續
    吸用安非他命多次，為警在八十二年七月十一日查獲王龍結時，查知上情。業據
    抗告人於警訊、偵查、原審審理中自白供承不諱，且有施用毒品器具玻璃管扣案
    可稽，被告吸食安非他命犯行足以認定。抗告人雖自案發迄今七年未為發現有吸
    食毒品之情事，惟依毒品危害防治條例第三十五條第一項第三款之規定本件應由
    法院依修正後之規定處理，原審法院依毒品危害防治條例第二十條第一項、毒品
    危害防治條例第三十五條第三款（原裁定誤載為毒品危害防制調第二十六條第一
    項第二款）之規定，裁定將抗告人送勒戒處所觀察、勒戒，經核並無違誤。抗告
    人又以舊法無勒戒、觀察之規定，認舊法對被告較為有利云云，而抗告人行為後
    ，毒品危害防制條例已於八十七年五月二十日公布，並於同月二十二日生效施行
    ，經與行為時舊法即肅清煙毒條例比較結果，仍以裁判時新法即毒品危害防制條
    例規定較有利於被告，自應適用新法處斷，且觀察、勒戒係為防衛社會及矯治犯
    人而設立之保安處分，依刑法第二條第二項之規定，保安處分適用裁判時之法律
    ，無庸比較新舊法之輕重，抗告人此部分抗告為無理由。另抗告人以甫生產不久
    ，急需照顧嬰兒云云，但毒品危害防治條例第二十條第一項係強制性規定，法院
    並無裁量之權，抗告人據此提起抗告，自難准許。是抗告人提起本件抗告，非有
    理由，應予駁回。
三、據上論斷，應依刑事訴訟法第四百十二條，裁定如主文。
中  華  民  國      九  十      年        一        月        十        日
                                臺灣高等法院臺南分院刑事第五庭
                                    審判長法官  茆    臺    雲
                                          法官  李    文    福
          法官  蔡    長    林
右正本證明與原本無異。
不得抗告。
                                    法院書記官  李    培    薇
中  華  民  國      九  十      年        一        月      十  一      日


司法院資訊處製作；財團法人民間司法改革基金會備份。
